【裁判字號】    98,上訴,206
【裁判日期】    980318
【裁判案由】    強盜
【裁判全文】
臺灣高等法院刑事判決                 98年度上訴字第206號
    上  訴  人  臺灣宜蘭地方法院檢察署檢察官
    被      告  甲○○
    指定辯護人  本院公設辯護人陳德仁
上列上訴人因被告強盜案件不服臺灣宜蘭地方法院97年度訴字第
440 號，中華民國97年12月10日第一審判決（起訴案號：臺灣宜
蘭地方法院檢察署97年度偵字第2936號）提起上訴，判決如下：
    主      文
上訴駁回。
    理      由
壹、本院審理結果，認第一審判決被告甲○○無罪，核無不當，
    應予維持，並引用附件第一審判決書記載的證據及理由。
貳、檢察官上訴意旨略以：
    證人龍偉花證稱：「有看到該男子的臉，檢察官提示的翻拍
    照片就是被告。」等語。被告坦承監視錄影系統所攝錄之人
    為其本人。證人諶吳英子陳稱：「扣案霹靂腰包是當日嫌犯
    所佩帶。」等語。不能僅因被害人乙○○○年事已高，無法
    指述搶嫌男子的外型、特徵，即排除被告涉案可能。加以腳
    底按摩的工作性質，每月收入不可能達20餘萬元，被告辯稱
    每月收入達20餘萬，沒必要強盜等語，不能採信。
參、本院審判期日傳票，於98年2 月17日經被告同居人即繼父曹
    禮明簽收，有送達證書可憑。
    被告甲○○經合法傳喚，無正當理由未到庭，不待陳述直接
    判決。
肆、就上訴意旨，補充判決理由如下：
一、證人龍偉花證稱：「看到被害人乙○○○與被告講話、聊天
    。」等語（偵32、原審56）；但被害人乙○○○始終證述：
    「歹徒僅1 人，沒有開口說話。」（警12）、「搶我的人沒
    有和我講話」等語（原審）。
    證人龍偉花與被害人所述情節明顯矛盾互斥。證人龍偉花所
    陳述的男子與強劫乙○○○的男子是否為同一人，顯有可疑
    。
    親身經歷強劫、面對行為者的被害人尚且始終無法指認被告
    ；遠觀者即證人龍偉花卻證稱：「有看到該男子的臉，檢察
    官提示的翻拍照片就是被告。」等語（偵32、原審56），值
    得商榷，難遽以採信。
二、被告坦承案發當日確實曾騎乘機車行經行為地附近，也不否
    認監視器翻拍照片即是被告（原審22、59）。
    雖然證人諶吳英子證稱：「扣案霹靂腰包是當日嫌犯所佩帶
    。」等語；但也同時供稱：「無法指認該名嫌犯是否就是被
    告甲○○。」等語（警14）。
    經查：霹靂腰包是市面上常見物品，不具特別辨識性；而監
    視系統攝得被告騎乘機車行經本案行為地的身影時間（97
    年6 月13日上午9 時8 分；警卷19），與犯嫌實行強劫的時
    間（97年6 月13日上午10時5 分許），並不相符。
    因此，縱扣得被告所有霹靂腰包，仍缺乏進一步足以證明被
    告之後於行為時點曾再出現於行為地並實行犯行的積極證據
    。
三、依腳底按摩工作的性質，被告辯稱每月收入達20餘萬等語，
    縱或有誇大之嫌，但此與被告是否涉有強盜犯嫌的構成要件
    事實無關，無從為不利於被告的認定。
    況且，被害人乙○○○始終無從指認被告即為強劫者；依前
    述，證人龍偉花、諶吳英子的指述也有誤認的高度可能，均
    難採為論斷的憑據。
四、綜上，被告於當日雖曾出現於行為地；但卷證卻不足以積極
    證明致使法院形成被告有罪的確信。原審以不能證明被告犯
    罪，而為無罪的判決，經核並無不合。檢察官上訴指稱原判
    決不當，並無理由，應予駁回。
伍、適用法律：刑事訴訟法第373 條、第368 條、第364 條、第
    371 條。
中    華    民    國    98    年    3     月    18    日
                  刑事第六庭  審判長法  官  林堭儀
                                    法  官  吳淑惠
                                    法  官  郭豫珍
以上正本證明與原本無異。
如不服本判決，應於收受送達後10日內向本院提出上訴書狀，其
未敘述上訴之理由者並得於提起上訴後10日內向本院補提理由書
（均須按他造當事人之人數附繕本）「切勿逕送上級法院」。
                                    書記官  胡勤義
中    華    民    國    98    年    3     月    19    日


司法院資訊處製作；財團法人民間司法改革基金會備份。
